臺灣高雄地方法院刑事判決　　　　　　　　　　　　　九十三年度易字第八一一號
　　公　訴　人　臺灣高雄地方法院檢察署檢察官
　　被　　　告　乙○○
右列被告因違反毒品危害防制條例案件，經檢察官提起公訴（九十三年度毒偵字第二
○六九號），本院判決如左：
    主  文
乙○○連續施用第二級毒品，處有期徒刑肆月，如易科罰金，以佰元折算壹日。扣
案之吸食器壹個，沒收之。
    事  實
一、乙○○前於民國九十年間，因施用毒品案件，經本院以九十年度毒聲字第二四四
    七號、第二六五九號裁定送觀察、勒戒後，認無繼續施用毒品之傾向，由臺灣高
    雄地方法院檢察署檢察官以九十年度毒偵字第一三九五號、第二○五二號為不起
    訴處分，並於九十年五月十一日觀察、勒戒執行完畢，而自臺灣高雄看守所附設
    勒戒處所釋放。詎乙○○仍不知悔改，竟於觀察、勒戒執行完畢釋放後五年內，
    復基於施用第二級毒品之概括犯意，連續自九十一年六月間某日起，至九十三年
    四月二十一日十四時許止，在其同居人張家保位於高雄縣阿蓮鄉玉庫村九三之一
    號住處，將第二級毒品甲基安非他命（起訴書誤載為安非他命）置於吸食器內，
    以火燒烤該吸食器後，吸食含有甲基安非他命成分煙氣之方式，施用第二級毒品
    甲基安非他命多次。嗣於九十三年四月二十一日十六時許，在高雄縣阿蓮鄉玉庫
    村九十三之一號，為警查獲，並扣得乙○○所有而供施用第二級毒品所用之吸食
    器一個。
二、案經高雄縣政府警察局湖內分局報告臺灣高雄地方法院檢察署檢察官偵查起訴。
    理  由
一、右揭犯罪事實，業據被告乙○○坦承不諱，而被告為警採集之尿液檢體，經先送
    高雄縣政府衛生局以免疫學分析法（ＥＩＡ）及毒物層析法（ＴＯＸＩ—ＬＡＢ
    ）檢驗，呈現甲基安非他命陽性反應後，復送高雄醫學大學附設中和紀念醫院，
    以免疫學分析法（ＥＩＡ）及氣相層析質譜儀法（ＧＣ／ＭＳ）方法檢驗結果，
    亦呈現甲基安非他命及安非他命陽性反應，此有高雄縣政府衛生局九十三年四月
    二十六日九三煙檢字第七○九號煙毒尿液檢驗成績書暨高雄縣警察局湖內分局三
    組煙毒、麻藥案件嫌犯與真實姓名對照表（代號○八七號）、高雄醫學大學附設
    中和紀念醫院九十三年七月二十日（報告編號：九三○七—一○一號）濫用藥物
    尿液檢驗報告各一份附卷可稽，此外，並有被告所有且供被告施用第二級毒品所
    用之吸食器一個，足認被告確有連續施用第二級毒品甲基安非他命之犯行。
二、本案被告前於九十年間，因施用毒品案件，經本院以九十年度毒聲字第二四四七
    號、第二六五九號裁定送觀察、勒戒後，認無繼續施用毒品之傾向，由臺灣高雄
    地方法院檢察署檢察官於以九十年度毒偵字第一三九五號、第二○五二號為不起
    訴處分，並於九十年五月十一日觀察、勒戒執行完畢，而自臺灣高雄看守所附設
    勒戒處所釋放等情，有臺灣高等法院被告全國前案紀錄表、全國施用毒品案件紀
    錄表及臺灣高雄地方法院檢察署刑案資料查註紀錄表各一份在卷可佐，是被告自
    九十一年六月間某日起，至九十三年四月二十一日十四時許止，連續施用第二級
    毒品甲基安非他命之犯行，既然係在九十年五月十一日自臺灣高雄看守所附設勒
    戒處所釋放後，五年內再犯毒品危害防制條例第十條第二項之罪，應依毒品危害
    防制條例第二十三條第二項之規定，予以追訴、處罰。
三、核被告所為，係犯毒品危害防制條例第十條第二項之施用第二級毒品罪。被告持
    有第二級毒品後進而施用，其持有之低度行為應為施用之高度行為所吸收，故不
    另論其持有毒品罪。而被告自九十一年六月間某日起，至九十三年四月二十一日
    十四時止，先後多次施用第二級毒品之行為，時間緊接，犯罪構成要件相同，顯
    係基於概括之犯意反覆為之，為連續犯，應依刑法第五十六條之規定以一罪論處
    ，並應依法加重其刑。爰審酌被告前因施用毒品經觀察、勒戒程序後，仍不知悛
    悔，不思戒除惡習，竟再次施用毒品自戕其身，缺乏戒絕毒品之決心，惟其行為
    尚未害及他人，且犯後尚知坦承犯行，態度尚稱良好等一切情狀，酌情量處如主
    文所示之刑，並諭知易科罰金之折算標準。扣案之吸食器一個，為被告所有，且
    係供被告施用第二級毒品之用，業據被告供明在卷，是扣案之吸食器一個，雖未
    經驗出殘存第二級毒品甲基安非他命成分，有高雄醫學大學附設中和紀念醫院九
    十三年七月五日（報告編號：九三○六—四一○號）檢驗報告一紙在卷可佐，仍
    爰依刑法第三十八條第一項第二款，宣告沒收之。至於被告就扣案之吸食器一個
    ，雖於本院審判期日辯稱：係其同居人之朋友甯宥琮所有云云，然被告於本院準
    備程序及審判期日提示證物時，均自承扣案之吸食器一個為其所有，且被告與甯
    宥琮係同日為警查獲，當日為警扣案之物品，除本案之吸食器一個外，尚有疑似
    第一級毒品海洛因四包、疑似第二級毒品安非他命四包及玻璃吸食器三支，而被
    告除就本案扣案之吸食器一個，在扣押物品目錄表「所有人／持有人／保管人」
    欄簽名並按捺指印外，其餘扣案物品，則均由甯宥琮在扣押物品目錄表「所有人
    ／持有人／保管人」欄簽名並按捺指印，有高雄縣政府警察局湖內分局阿蓮分駐
    所扣押物品目錄表二紙在卷足憑，若本案扣案之吸食器一個，確為甯宥琮所有，
    則自應由甯宥琮就本案之吸食器一個及其他扣押物品，在該扣押物品目錄表「所
    有人／持有人／保管人」欄簽名並按捺指印即足，又何需被告就本案扣案之吸食
    器在該扣押物品目錄表「所有人／持有人／保管人」欄簽名並按捺指印，表示由
    其持有？是被告嗣後辯稱：扣案之吸食器一個，非其所有云云，尚非可採，附此
    敘明。
據上論斷，應依刑事訴訟法第二百九十九條第一項前段，毒品危害防制條例第二十三
條第二項、第十條第二項，刑法第十一條前段、第五十六條、第四十一條前段，罰金
罰鍰提高標準條例第二條，判決如主文。
本案經檢察官甲○○到庭執行職務。
中      華      民      國      九十三    年    八    月      二十四    日
                                    臺灣高雄地方法院刑事第十一庭
                                        審判長法  官  徐美麗
                                              法  官  鄭詠仁
                                              法  官  高增泓
右正本證明與原本無異。
如不服本判決，應於送達後十日內，向本院提出上訴狀。
                                              書記官  林慧芬
中      華      民      國      九十三    年    八    月      二十四    日
附錄本案論罪科刑法條：
毒品危害防制條例第十條
施用第一級毒品者，處六月以上五年以下有期徒刑。
施用第二級毒品者，處三年以下有期徒刑。
